【裁判字號】    98,訴,287
【裁判日期】    980715
【裁判案由】    毒品危害防制條例
【裁判全文】
臺灣宜蘭地方法院刑事判決               98年度訴字第287號
公  訴  人  臺灣宜蘭地方法院檢察署檢察官
被      告  甲○○
                    （現於臺灣宜蘭監獄執行中）
上列被告因違反毒品危害防制條例案件，曾經檢察官為緩起訴處
分（97年度毒偵字第297號），後撤銷緩起訴，經檢察官提起公
訴（98年度撤緩偵字第22號），被告於準備程序中就被訴事實為
有罪之陳述，經本院合議庭裁定由受命法官獨任行簡式審判程序
，爰不經通常程序判決如下：
    主  文
甲○○施用第一級毒品，累犯，處有期徒刑壹年。
    犯罪事實
一、甲○○前因施用毒品案件，先後經本院裁定送觀察勒戒2次
    後，均認無繼續施用毒品之傾向，於民國89年2月15日及90
    年4月19日觀察勒戒執行完畢釋放，並由臺灣宜蘭地方法院
    檢察署檢察官於89年2月15日及90年4月18日，以89年度毒偵
    緝字第45號及90年度毒偵緝字第116號不起訴處分確定。又
    因施用毒品案件，經本院裁定令入戒治處所施以強制戒治，
    於93年1月9日因法律修正而釋放出所，提起公訴部分則由本
    院判處有期徒刑8月、6月，應執行有期徒刑1年確定。復因
    施用毒品案件，經臺灣高等法院判處有期徒刑11月、9月，
    應執行有期徒刑1年3月確定，並與上開有期徒刑1年部分接
    續執行後，於94年3月29日縮短刑期假釋出監，嗣經撤銷假
    釋尚餘殘刑9月14日。又再於94年間因施用毒品案件，經本
    院判處有期徒刑1年4月確定後，再由本院裁定減刑為有期徒
    刑8月確定，並與前開殘刑9月14日接續執行後，於96年7月1
    7日縮短刑期執行完畢出監。詎仍不知悛悔，而基於施用第
    一級毒品海洛因（下稱海洛因）及第二級毒品甲基安非他命
    （下稱安非他命）之犯意，於97年1月29日上午8時許，在其
    位於宜蘭縣礁溪鄉○○路管理處2樓居所，以將海洛因及安
    非他命同時摻在香菸內吸食其煙霧之方式，同時施用海洛因
    及安非他命1次。嗣於97年1月29日經警通知採尿送驗後，結
    果呈鴉片類及安非他命類陽性反應，而查知上情。
二、案經宜蘭縣政府警察局礁溪分局報告臺灣宜蘭地方法院檢察
    署檢察官偵查起訴。
    理  由
一、上開事實，業據被告甲○○於本院審理時坦承不諱，且被告
    於上述時間經採尿送驗結果，確呈鴉片類及安非他命類陽性
    反應，此有慈濟大學濫用藥物檢驗中心檢驗總表、宜蘭縣政
    府警察局礁溪分局犯罪嫌疑人尿液採驗作業管制紀錄表各1
    份在卷可稽，足認被告上開自白與事實相符，自堪可採。另
    被告因施用毒品案件，先後經本院裁定送觀察勒戒2次後，
    均認無繼續施用毒品之傾向，於89年2月15日及90年4月19日
    觀察勒戒執行完畢釋放，並由臺灣宜蘭地方法院檢察署檢察
    官於89年2月15日及90年4月18日，以89年度毒偵緝字第45號
    及90年度毒偵緝字第116號不起訴處分確定。又因施用毒品
    案件，經本院裁定令入戒治處所施以強制戒治，於93年1月9
    日因法律修正而釋放出所後，仍有繼續施用毒品犯行，並經
    法院判處上述罪刑確定等情，有臺灣高等法院被告前案紀錄
    表在卷可按。是被告於觀察、勒戒執行完畢釋放後，5年內
    又再犯施用毒品案件，且經法院判處罪刑確定已如前述，是
    本件自應逕行追訴處罰。
二、核被告所為，係犯毒品危害防制條例第10條第1項施用第一
    級毒品罪，及同條例第10條第2項施用第二級毒品罪。其施
    用毒品前持有毒品之低度行為，為施用毒品之高度行為所吸
    收，不另論罪。被告以一行為同時施用海洛因及安非他命，
    為想像競合犯，依刑法第55條之規定，從較重之施用第一級
    毒品罪處斷。至公訴意旨雖認被告係分別基於施用第一級毒
    品及第二級毒品之犯意，分別施用第一級毒品海洛因及第二
    級毒品安非他命云云，惟被告堅詞否認係分別施用前揭兩種
    毒品，而公訴人就被告有分別施用第一級毒品及第二級毒品
    行為，並未舉證，且本院亦查無積極證據證明被告乃分別施
    用上述毒品，爰採有利被告之認定，認被告以一行為同時施
    用海洛因及安非他命，而為想像競合犯，從一重依施用第一
    級毒品罪論處，公訴意旨認被告係分別基於施用海洛因及安
    非他命之犯意而為施用，應數罪併罰，容有未洽。被告另有
    前述前科與執行情形，有前揭被告前案紀錄表在卷足憑，其
    於5年內再故意犯本件有期徒刑以上之罪，核屬累犯，依刑
    法第47條第1項之規定加重其刑。爰審酌被告曾因施用毒品
    案件經觀察勒戒、強制戒治及刑罰執行後，仍未能確實戒除
    毒害，猶有用毒抵癮之習，顯無戒除毒癮之決心，自制能力
    不足，惟念被告施用毒品之犯行，係屬對其自身健康之戕害
    行為，對社會所造成之損害尚非直接，犯後坦認犯行，態度
    良好等一切情狀，量處如主文所示之刑。
據上論斷，應依刑事訴訟法第273條之1第1項、第299條第1項前
段，毒品危害防制條例第10條第1項、第2項，刑法第11條、第55
條、第47條第1項，判決如主文。
本案經檢察官劉憲英到庭執行職務。
中    華    民    國    98    年    7     月    15    日
                  刑事第四庭法  官  蔡仁昭
以上正本證明與原本無異。
如不服本判決應於收受送達後十日內向本院提出上訴書狀，並應
敘述具體理由；其未敘述上述理由者，應於上訴期間屆滿後二十
日內向本院補提理由書 (均須按他造當事人之人數附繕本)「切
勿逕送上級法院」。
                            書記官  陳建宇
中    華    民    國    98    年    7     月    15    日
附錄本案論罪科刑法條：
毒品危害防制條例第10條
施用第一級毒品者，處6月以上5年以下有期徒刑。
施用第二級毒品者，處3年以下有期徒刑。


司法院資訊處製作；財團法人民間司法改革基金會備份。
